【裁判字號】    96,訴,4702
【裁判日期】    970630
【裁判案由】    毒品危害防制條例
【裁判全文】
臺灣板橋地方法院刑事判決              96年度訴字第4702號
公  訴  人  臺灣板橋地方法院檢察署檢察官
被      告  乙○○
指定辯護人  本院公設辯護人  彭宏東
上列被告因違反毒品危害防制條例案件，經檢察官提起公訴（96
年度偵字第27620 號），本院判決如下：
    主  文
乙○○共同販賣第二級毒品，累犯，處有期徒刑肆年。扣案之MD
MA捌顆，均沒收銷燬，扣案之包裝上開MDMA之衛生紙沒收。
    事  實
一、乙○○前於民國93年間因過失致死案件，經臺灣桃園地方法
    院以93年度交簡上字第93號判處有期徒刑6 月確定，另因施
    用毒品案件，經本院以94年度易字第5623號判處有期徒刑3
    月確定，二案接續執行，於95年8 月25日縮刑期滿執行完畢
    。詎猶不知悔改，與綽號「五千」之姓名年籍不詳成年男子
    共同基於販賣第二級毒品MDMA之犯意聯絡，先由「五千」於
    不詳時、地，以網際網路方式，與某姓名年籍不詳之成年人
    談妥以新臺幣（下同）4,000 元之代價，販賣第二級毒品MD
    MA8 顆，並約定在臺北縣板橋市○○○路與中山路一段路口
    交易，乙○○乃受「五千」之指示，於96年7 月25日22時30
    分許，委請不知情之甲○○騎乘機車載其持該MDMA8 顆前往
    上開約定交易地點，停車後即將前揭以衛生紙包覆之MDMA8
    顆放置於甲○○騎乘之上開機車踏板上，以供上開不詳姓名
    買受人前來拿取，惟為警發覺其形跡可疑，經上前盤查而當
    場查獲，並扣得前揭以衛生紙包覆之MDMA8 顆。
二、案經臺北縣政府警察局板橋分局報告臺灣板橋地方法院檢察
    署檢察官偵查起訴。
    理  由
一、按被告以外之人於審判外之言詞或書面陳述，除法律有規定
    者外，不得作為證據；被告以外之人於檢察事務官、司法警
    察官或司法警察調查中所為之陳述，與審判中不符時，其先
    前之陳述具有較可信之特別情況，且為證明犯罪事實存否所
    必要者，得為證據，刑事訴訟法第159條第1項、第159條之2
    分別定有明文。查公訴人以證人甲○○於警詢中之證詞為證
    據，辯護人於本院準備程序中則否認其證據能力。經查，證
    人甲○○於本院中證述如何搭載被告前往現場之證詞，核與
    其於警詢中所陳情節並無前後證述不符之情形存在，是其於
    警詢中之證詞已不具必要性，應認渠等警詢中之證詞不具有
    證據能力，合先敘明。
二、訊據被告乙○○固不否認於上揭時地為警查獲MDMA8 顆之事
    實，惟矢口否認有何販賣第二級毒品之犯行，辯稱：扣案的
    MDMA8 顆是伊買來要和朋友一起施用的等語。然查：
（一）被告於上揭時地為警查獲MDMA8 顆一節，業經證人即查獲
      警員丙○○於本院審理中證述相符，並有扣案之綠色藥丸
      8 顆扣案可佐，而扣案之綠色藥丸8 顆，經送鑑驗後，認
      含第二級毒品MDMA，有臺灣檢驗科技股份有限公司濫用藥
      物檢驗報告1 份在卷可佐（96年度毒偵字第5519號卷第41
      頁），並有MDMA8 顆扣案可佐，可徵被告此部分自白與事
      實相符。
（二）上揭販賣第二級毒品MDMA之事實，業據被告於警詢中供稱
      ：伊於96年7 月25日22時30分許，在台北縣板橋市○○○
      路、中山路1 段口持有第二級毒品MDMA俗稱搖頭丸而被警
      方查獲；伊請甲○○騎機車載伊到上開路口準備送MDMA給
      不詳的男子，被警方發現而盤查，甲○○不知道伊要送毒
      品給綽號不詳的男子，所以他就自己讓警察檢視，伊當場
      承認被警方查獲的毒品是伊叫甲○○騎機車載伊來收錢；
      伊在96年7 月25日22時許，在台北縣板橋市○○○路、中
      山路1 段路口，由綽號「五千」的男子先放8 顆搖頭丸用
      衛生紙包著放置在伊附近的機車坐墊上，伊等客人來，伊
      收完錢後，再跟客人說清楚搖頭丸的位置讓客人自己去拿
      ；綽號「五千」的男子今天以未顯示號碼打伊之行動電話
      叫伊過來上述地點，他將藏放搖頭丸的位置告訴伊，並且
      要伊向拿貨的人收取8 顆搖頭丸1 顆500 元共計4,000 元
      ，成功後沒有說要分伊多少，因為以前「五千」都會請伊
      吃免費的搖頭丸，所以他要伊幫這個忙，伊都會幫；今天
      第一次由「五千」上網向人兜售後相約時間地點，由伊負
      責收錢，還沒有成功便被警方查獲；伊知道「五千」要賣
      搖頭丸給別人等語綦詳（96年度偵字第5519號卷第7 頁至
      第10頁），復於偵查中為相同之供述（上開偵查卷第37頁
      ），且被告於前往上揭地點時，確曾告知甲○○係欲前往
      收錢一節，亦據證人甲○○於本院審理中證述明確（本院
      卷第81頁），另證人丙○○於本院審理中證稱：96年7 月
      25日伊著便服執行防搶勤務，見到被告與甲○○共乘機車
      ，由甲○○載被告，在館前東路和中山路1 段路口繞了3
      圈，伊見被告形跡可疑，所以就專心注意其舉動，後來其
      等把機車停好，從口袋中拿出東西放在機車腳踏板上面，
      並離開機車走到旁邊講電話，伊於是通知制服警力，共同
      盤查被告，當場在機車踏板上發現由衛生紙包著的東西，
      裡面是搖頭丸8 顆，伊當場就隔離訊問搖頭丸是誰的，甲○○否認，被告一開始說是甲○○的，後來讓被告與甲○○對質，被告才承認搖頭丸是他的，並坦承是受人委託來
      這裡放搖頭丸，準備要交易便被伊等查獲等語明確（本院
      卷第58頁、第59頁），衡以常情，一般人若持有第二級毒
      品，為免遭警查緝，應不會輕易於公共場合取出該毒品，
      然被告卻特意將扣案之MDMA取出放置於機車踏墊後即刻意
      站到附近，顯見其有特殊目的，被告辯稱：當時是因為害
      怕所以將MDMA拿出來放在機車坐墊上云云，實悖於常情尚
      難採信，加以被告於到達上開地點前，特意騎乘機車繞3
      圈以勘查情況觀之，益徵被告前開於警詢及偵查中坦承受
      「五千」之指示前往上開地點交付MDMA 8顆，並收取
      4,000 元價金等語為真實可採。
（二）被告雖另辯稱：伊為警查獲曾遭警方壓制在地並打了好幾
      拳，並問伊是要簡單處理還是要複雜處理，所以才會順著
      警察的意思說云云（本院卷第83頁），然警員丙○○係因
      被告形跡可疑而上前盤查，並扣得MDMA8 顆而查獲被告一
      情，已如前述，則警員丙○○當時已充分掌握被告持有第
      二級毒品之犯罪物證，自無再毆打被告而故意誣陷其販賣
      第二級毒品之必要，況被告於偵查及本院準備程序中均未
      曾主張遭警毆打，甚且於證人丙○○於本院審理中為上開
      不利被告之證述後，亦未主張遭警毆打，嗣於證人甲○○
      於本院審理中亦為不利於被告之證述後，方辯稱係因遭警
      毆打故為配合警員之供述云云，堪信被告係因見本案證人
      之證述均不利於己，為求卸責乃信口為上開辯詞，自無從
      採信。
（三）被告初於本院準備程序中否認扣案之MDMA係「五千」交付
      以販賣者，並稱：甲○○知道MDMA是伊向別人買來要和他
      一起去舞廳玩的等語（本院卷第25頁），然證人甲○○於
      本院審理中則證稱：被告打電話給伊，叫伊去新莊成泰路
      接被告，其有事要去板橋市○○○路附近，因為被告的機
      車壞掉，所以拜託伊載一下；當時被告要去找朋友收錢，
      在錢櫃附近，但是要收什麼錢，伊不清楚；警察在被告身
      上查到搖頭丸，伊當場傻眼等語（本院卷第79頁至第81頁
      ），顯見甲○○於案發時根本不知悉被告持有扣案之MDMA
      8 顆，亦未計畫與被告共同施用該毒品，被告復於本院審
      理中改稱：扣案之MDMA係伊要出去唱歌時施用的，伊在那
      邊等朋友，等朋友到了就可以載伊去「錢櫃」，然後伊再
      叫甲○○離開等語，其竟因證人甲○○為上開證述後，即
      變更其持有該MDMA之用途，顯然其於本院中辯稱扣案毒品
      係供自己與朋友施用云云，為事後卸責之詞，尚難採信。
（四）綜上，足認被告有與「五千」共同販賣第二級毒品MDMA之
      犯行，其辯稱扣案之MDMA係供自己施用云云，顯不可採，
      本案事證明確，被告犯行洵堪認定，應予依法論科。
二、按所謂販賣行為，並不以販入之後復行賣出為要件，祇要以
    營利為目的，將禁藥購入或賣出，有一於此，其犯罪即為完
    成。上訴人既以販賣圖利之意思購入速賜康，雖於出售與某
    某時，已議定價格尚未交付之際，即被當場查獲，仍屬犯罪
    既遂，最高法院67年台上字第2500號判例可資參照。查被告
    係因綽號「五千」之成年男子，利用網際網路與買受者約定
    交易之時間、地點後，再交由被告攜帶MDMA至現場交易並收
    取現金，已如前述，又被告之朋友若有需要購買MDMA，被告
    均請其朋友直接與「五千」聯絡一情，業據被告於偵查中供
    述明確（上開偵查卷第38頁），顯見「五千」係有計畫之販
    賣MDMA，足以推斷「五千」係以販賣之意思而購入本案MDMA
    8 顆，揆諸前開判例意旨，被告雖於尚未交付MDMA之際即為
    警查獲，仍屬販賣既遂。故核被告所為，係犯毒品危害防制
    條例第4 條第2 項之販賣第二級毒品罪。被告販賣MDMA前持
    有MDMA之行為，應為販賣之高度行為所吸收，不另論罪。被
    告與綽號「五千」之姓名年籍不詳成年男子就上開犯行，有
    犯意聯絡及行為分擔，為共同正犯。又被告前於93年間因過
    失致死案件，經臺灣桃園地方法院以93年度交簡上字第93號
    判處有期徒刑6 月確定，另因施用毒品案件，經本院以94年
    度易字第5623號判處有期徒刑3 月確定，二案接續執行，於
    95年8 月25日縮刑期滿執行完畢，有臺灣高等法院被告前案
    紀錄表1 份在卷可稽，其受有期徒刑之執行完畢，5 年以內
    故意再犯有期徒刑以上之罪，為累犯，依刑法第47條第1 項
    規定加重其刑。再被告所犯販賣第二級毒品罪之法定刑為「
    無期徒刑、七年以上有期徒刑」之重罪，然被告年僅22歲，
    其因年輕識淺，而受「五千」之指示交付MDMA及收取對價，
    然並非首謀，且販賣之MDMA數量甚微，亦尚未收受款項，並
    無獲利，本院認對被告科以法定最低度之刑，猶嫌過重，在
    客觀上足以引起一般同情，顯可憫恕，爰依刑法第59條之規
    定減輕其刑。爰審酌被告有上開犯罪前科，素行不佳，又其
    無視國家對於杜絕毒品犯罪之禁令，更當知施用者一旦吸食
    上癮，往往為購得毒品不惜傾家蕩產，甚至以非法方法取得
    購毒之資金，然其為圖私利竟不惜販賣毒品，侵害社會法益
    甚鉅，及其犯罪後未坦承犯行之態度等一切情況，量處如主
    文所示之刑。
三、扣案綠色藥丸8 顆，為第二級毒品MDMA，詳如前述，不問屬
    於被告否，應依毒品危害防制條例第18條第1 項前段規定宣
    告沒收並銷燬之。扣案之包裝上開MDMA之衛生紙，並非不可
    與毒品分離，且係用於掩飾上開MDMA以避免遭查緝，客觀上
    足認係被告所有，且供其販賣第二級毒品所用之物，應依毒
    品危害防制條例第19條第1 項規定諭知沒收。又被告販賣MD
    MA尚未收取對價4,000 元即為警查獲，詳如前述，故並無犯
    罪所得之財物，爰不予宣告沒收，附此敘明。
據上論斷，應依刑事訴訟法第299 條第1 項前段，毒品危害防制
條例第4 條第2 項、第18條第1 項前段、第19條第1 項，刑法第
11條前段、第28條、第47條第1 項、第59條，判決如主文。
本案經檢察官陳旻源到庭執行職務。
中    華    民    國    97    年    6     月    30    日
                  刑事第十三庭    審判長法  官  李麗珠
                                        法  官  許映鈞
                                        法  官  俞秀美
以上正本證明與原本無異。
如對本判決不服，應於送達後10日內，向本院提出上訴狀。（上
訴狀應記載具體上訴理由並應抄附繕本）
                                        書記官  謝怡貞
中    華    民    國    97    年    6     月    30    日
錄本判決論罪之法律條文：
毒品危害防制條例第4條
製造、運輸、販賣第一級毒品者，處死刑或無期徒刑；處無期徒
刑者，得併科新臺幣1千萬元以下罰金。
製造、運輸、販賣第二級毒品者，處無期徒刑或7年以上有期徒
刑，得併科新臺幣7百萬元以下罰金。
製造、運輸、販賣第三級毒品者，處5年以上有期徒刑，得併科
新臺幣5百萬元以下罰金。
製造、運輸、販賣第四級毒品者，處3年以上10年以下有期徒刑
，得併科新臺幣3百萬元以下罰金。
製造、運輸、販賣專供製造或施用毒品之器具者，處1年以上7年
以下有期徒刑，得併科新臺幣1百萬元以下罰金。
前5 項之未遂犯罰之。


司法院資訊處製作；財團法人民間司法改革基金會備份。
